

Jean-Baptiste S E V E S T R E

DÉVELOPPEUR WEB FULLSTACK



Linkedin 🕊





sevestre.jb@gmail.com



06 04 46 03 91



GitHub: jesevestre



Permis BE



CV web: jsevestre02.free.fr

LANGUES

Anglais: Niveau B1 et bonne compréhension technique

<u>Langue des signes</u>: Initiation durant le Master

COMPÉTENCES TECHNIQUES

Programmations:

- PHP
- SQL (MySQL, PostgreSQL, SQLServer)
- JavaScript (¡Query, AJAX)
- VueJS-2
- Connaissance en Symfony4

Environnements et logiciels :

- WINDOWS et LINUX
- (Git-Logiciel de versionning bash/GitHub, SVN)
- Méthodes agiles (Trello, WeKan)
- **Power BI**
- Connaissance du CMS WordPress
- Outils d'accessibilité web (W3C, WAI et WCAG 2.0) et les règles RGPD

PROJETS PERSONNELS

- o Application mobile Android avec une connexion à une montre connectée pour les personnes atteintes de la maladie d'Alzheimer afin qu'elles se repèrent dans leur environnement et qu'elles reconnaissent leurs proches.
- Création d'un site web pour un footballeur professionnel se lançant dans le coaching sportif en VueJS2 à l'adresse web m.training.free.fr

LOISIRS

Sport & bénévolat :

- Pratique régulière dans une salle de sports depuis 2017 et volleyball en club
- o Aide chez les personnes âgées pour leur souci en informatique.
- Je m'occupe aussi des espaces verts de mon voisinage.

PROFIL



Avec une expérience professionnelle de trois ans en tant que développeur web dans différents domaines, j'ai à cœur de développer des solutions avec un haut niveau de qualité et d'exigence.

Concevoir, améliorer, rendre accessible sont mes maîtres mots. Je prendrai en compte l'image de votre entreprise en accomplissant les missions qui me seront confiées par mon sens du relationnel et du travail en équipe.

EXPÉRIENCES



PROFESSIONNELLES

Associé webmaster dans le lancement d'un centre de préparation et de récupération sportive, SmartRécup, Lille (59), depuis Avril 2024

- Réalisation de la vitrine du site web pour promouvoir l'activité, associée à la création d'un système complexe de prise de rendez-vous. Ceci comprend entre autres l'outil de gestion et de visualisation des réservations pour le praticien par un système admin/clients.
- Développement d'une section évènements utile lors des déplacements du praticien.
- Amélioration régulière du SEO et conception responsive pour garantir l'accessibilité de smartrécup.fr.
- Prospections, recherche active de partenariat et organisation de collaborations.

Développeur web, Média-Immo, Corbeil-Essonnes (91), Novembre 2022 -Avril 2024 (1 an et demi)

- Reprise de l'évolution de l'application Mairie-Urba permettant la transmission sécurisée et instantanée de façon dématérialisée des échanges entre les acteurs.
- Développement et correction des deux interfaces utilisant en backend PHP 7.0 avec MySQL en architecture MVC. En frontend Bootstrap et Javascript (jQuery) tout en participant à la mise en place de l'API Plat'AU.
- Responsable de projet en méthode agile avec WeKan et SVN pour le versioning.
- Formateur de deux collègues me rejoignant sur le projet.

Ingénieur développeur, CEA, Saclay (91), Juillet 2021 - Juillet 2022 (12 mois)

- Développement de deux applications web précédemment utilisées en PowerBuilder dont l'intérêt de la première est de visualiser l'évolution des réponses des projets déposés par les chercheurs. Un suivi détaillé de l'évolution des demandes se fait par l'utilisation de workflow dont une bascule s'opère à la dernière étape en contrat.
- La seconde est utilisée pour la gestion financière des contrats de recherche. Leur nombre croissant a amené mon institut à réfléchir à un système global de suivi des contrats. Ceci dans l'objectif de suivre et coordonner leurs dépenses inhérentes et les rapprocher d'un budget préalablement défini.
- Utilisation d'APACHE2.0, MariaDB et de JavaScript (AJAX). Réalisation de la migration vers un nouveau serveur en version PHP 7.4 avec l'accompagnement d'un informaticien réseau et administrateur système. Passage des applications encodées en ISO vers l'UTF8.

STAGE

Stagiaire en R&D en Diagnostic System, Groupe Renault, Guyancourt (78), Mars - Septembre 2020 (6 mois)

- Mise en place d'une application web permettant la **gestion des retours d'usines** sous forme de code erreur. Il a comme objectif d'automatiser et de rendre paramétrables par les utilisateurs ces retours originellement administrés par fichiers Excel.
- Mission accompagné d'une partie accessibilité pour personne à déficience visuelle et à la mise en place d'une interface multilingue.
- Expérience et compétence acquises dans la réalisation de ce projet en large autonomie dû à la crise du covid-19 utilisant les langages PHP, HTML/CSS et PostgreSQL.

FORMATIONS



2022 Formation bases de données (Oracle, SQL server, MySQL, PostgreSQL).

PLB Formation, Levallois-Perret (92)

Master MIASHS, (Mathématiques et Informatique Appliquées aux 2018 - 2020Sciences Humaines et Sociales) option handicap.

• Université Paris 8, Saint-Denis (93)

2017 - 2018 Licence TNAP, (Technologies Nouvelles & Autonomie de la Personne).

• Lycée Colbert et Université Ilis, Lille (59)

DUT GEII, (Génie Electrique et Informatique Industrielle). 2015 - 2017

• IUT d'Angers (49)